【裁判字號】    89,上易,1135
【裁判日期】    890613
【裁判案由】    家庭暴力防治法
【裁判全文】
台灣高等法院台中分院刑事判決                  八十九年度上易字第一一三五號
    上  訴  人  臺灣苗栗地方法院檢察署檢察官
    被      告  乙○○
右上訴人因違反家庭暴力防治法案件，不服臺灣苗栗地方法院八十九年度易字第八十
七號中華民國八十九年三月二十日第一審判決（起訴案號：臺灣苗栗地方法院檢察署
八十八年度偵字第五九七九號），提起上訴，本院判決如左：
      主  文
原判決撤銷。
乙○○違反法院禁止相對人直接或間接對於被害人為騷擾行為之裁定，累犯，處有期
徒刑伍月，如易科罰金，以參佰元折算壹日。
    事  實
一、乙○○曾因妨害自由案件，於民國（下同）八十六年七月八日經台灣高等法院判
    處有期徒刑六月確定，於八十七年八月十四日執行完畢，詎其仍不知悛悔，於八
    十八年十一月下旬，接獲台灣苗栗地方法院八十八年家護字第一一三號不得對其
    妻丙○○實施騷擾之保護令後，竟於該保護令有效期間內 (一年），基於概括之
    犯意，分別於：(1)同年十二月十五日零時至二時二十分許、(2)八十九年三月四日
    凌晨一時四十分許、(3)八十九年三月十九日晚上二十一時三十分許，連續三次違
    反該保護令規定，至苗栗縣頭屋鄉象山村十五鄰濫坑六十八號丙○○住所外面大
    聲吵鬧，要求馮女讓其進入，馮女不堪其擾，遂以電話報案，為警捕獲。
二、案經苗栗縣警察局安苗栗分局移送臺灣苗栗地方法院檢察署檢察官偵查起訴及移
    送併辦（八十九年度偵字第一二二九、一二八六號）。
    理  由
一、訊據被告乙○○對於右揭事實坦承不諱，核與告訴人丙○○於警訊、偵查及本院
    調查時指述綦詳，復有原審法院八十八年度家護字第一一三號保護令影本附卷足
    稽，本件事証明確，被告犯行應洵堪認定。
二、核被告乙○○所為，係犯家庭暴力防治法第五十條第二款之違反保護令罪。被告
    先後上開三次犯行，時間緊接，犯罪構成要件相同，顯係基於概括之犯意反覆為
    之，為連續犯，應依法論以一罪，並依法加重其刑。檢察官移送併辦部分與已起
    訴部分之犯行，係屬連續犯裁判上一罪，自亦為起訴效力所及，本院自得併予審
    理，併予敘明。原審就被告如事實攔一第(1)項所示之行為予以論罪科刑，固非無
    見，惟查原判決就事實欄一第(2)(3)項所示移送併辦部分之犯行，既未及審理，檢
    察官上訴意旨執此指摘原判決不當，為有理由，自應由本院將原判決予以撤銷改
    判。復查，被告曾因妨害自由案件，於民國（下同）八十六年七月八日經台灣高
    等法院判處有期徒刑六月確定，於八十七年八月十四日執行完畢，有台灣苗栗地
    方法院檢察署刑案資料查註紀錄表一紙附卷可考，其於有期徒刑執行完畢後，五
    年內再犯有期徒刑以上之本罪，為累犯，依法應加重其刑。查被告有多項前科，
    仍不知警惕，一再違反上開保護令，惡性非輕，本應從重量刑，惟考量告訴人即
    被告之配偶於本院調查時陳稱：被告自八十九年三月十九日為上開犯行後，已改
    善甚多且支付孩子之教育費用等語，足見被告有改過之具體行動，爰併審酌被告
    犯罪之動機、手段、犯罪後之態度良好等一切情狀，量處有期徒刑五月，並諭知
    易科罰金之折算標準。
三、據上論斷，應依刑事訴訟法第三百六十九條第一項前段、第三百六十四條、第二
    ，百九十九條第一項前段、家庭暴力防治法第五十條第二款，刑法第十一條前段
    、第五十六條、第四十一條、第四十七條，罰金罰鍰提高標準條例第二條前段，
    判決如主文。
本案經檢察官甲○○到庭執行職務。
中      華      民      國    八十九     年     六     月    十三       日
                                  臺灣高等法院臺中分院刑事第四庭
                                        審判長法  官  洪  耀  宗
                                              法  官  吳  重  政
                                              法  官  劉  登  俊
右正本證明與原本無異。
不得上訴。
                                              書記官  朱  敏  諄
中      華      民      國    八十九     年     六     月     十五      日
                                                                        Ｅ


司法院資訊處製作；財團法人民間司法改革基金會備份。
